臺灣板橋地方法院刑事判決　　　　　　　　　　　　九十一年度易字第一二九二號
　　公　訴　人　臺灣板橋地方法院檢察署檢察官
　　被　　　告　乙○○
右列被告因家庭暴力之傷害案件，經檢察官提起公訴（九十一年度偵字第二三九二號
），本院判決如左：
    主  文
乙○○傷害人之身體，處拘役伍拾日，如易科罰金，以參佰元折算壹日。
    事  實
一、乙○○係廖珮婷（民國七十六年十一月二十四日出生）之父親，二人間有家庭暴
    力防治法第三條第三款所定直系血親之家庭成員關係。九十年十月二日二十一時
    許，乙○○認廖珮婷頂嘴不服管教，竟萌生傷害之犯意，在臺北縣樹林市○○街
    八八號四樓自宅內，持家中之椅子丟擲廖珮婷，並以拳頭接續毆打廖珮婷頭部，
    復以雙手將廖珮婷頭部抓往地面撞擊，致廖珮婷受有頭部外傷併右側顳部頭皮血
    腫三乘三公分之傷害。
二、案經被害人廖珮婷及廖珮婷之母甲○○訴由臺北縣政府警察局樹林分局移送臺灣
    板橋地方法院檢察署檢察官偵查起訴。
    理  由
一、訊據被告乙○○就於右開時地，因認告訴人廖珮婷頂嘴不服管教，遂持家中之椅
    子丟擲廖珮婷致其受傷等情固直承不諱，惟否認有何傷害之犯意，並辯稱：自己
    女兒如不管教好則社會將會大亂云云。惟查：被告於上開時地，先持家中之椅子
    丟擲告訴人廖珮婷，後以拳頭接續毆打告訴人廖珮婷頭部，復以雙手將告訴人廖
    珮婷頭部抓往地面撞擊，致告訴人廖珮婷受傷乙節，業據告訴人廖珮婷、甲○○
    於警偵訊中指述甚詳（詳臺灣板橋地方法院檢察署九十一年度偵字第二三九二號
    偵查卷宗第六頁反面、第九頁、第十八頁反面），而告訴人廖珮婷係被告之子，
    此為被告與告訴人廖珮婷所是認，則告訴人廖珮婷當無誣陷親生父親之被告之理
    。次者，告訴人廖珮婷受有頭部外傷併右側顳部頭皮血腫三乘三公分之傷害，並
    有仁愛醫院出具之診斷證明書乙紙附卷可稽（附於上開偵查卷宗第十頁）。至被
    告雖辯稱：上開行為係單純管教子女云云。惟按父母固得於必要之範圍內懲戒其
    子女，但應為實施保護教養所必要之範圍內行使其懲戒權，若逾此範圍而以傷害
    身體或危害生命之殘忍苛酷手段而濫用親權，則不獨可為停止親權之原因，且應
    負刑事責任，最高法院七十一年度台上字第七○三二號判決可資參照。本件觀諸
    被告上開先持家中之椅子丟擲告訴人廖珮婷，後以拳頭接續毆打告訴人廖珮婷頭
    部，復以雙手將告訴人廖珮婷頭部抓往地面撞擊之傷害手段，足知被告管教之手
    段顯已逾越父母懲戒權之必要範圍，其以椅子丟擲告訴人廖珮婷，以拳頭毆打告
    訴人廖珮婷頭部，以雙手將告訴人廖珮婷頭部抓往地面撞擊，顯有傷害之犯意，
    灼然甚明。職是，被告所辯，顯係卸責之詞，不足採信，其傷害犯行，洵堪認定
    。本件事證明確，應依法論科。
二、核被告所為，係犯刑法第二百七十七條第一項之傷害罪。爰審酌被告係告訴人廖
    珮婷之父親，僅因認告訴人廖珮婷頂嘴不服管教，遂傷害告訴人廖珮婷，犯後不
    知悔悟猶以管教子女抗辯，兼衡告訴人所受之傷勢、被告傷害之手段、其品行、
    生活狀況、智識程度等一切情狀，量處如主文所示之刑，並諭知易科罰金之折算
    標準，以示懲儆。
三、至臺灣板橋地方法院檢察署另以九十一年度偵字第五七○九號卷宗移送併辦，其
    意旨略以：被告於九十一年三月十三日二十時許，在臺北縣樹林市○○街八八號
    四樓自宅內，徒手毆打告訴人甲○○、廖珮婷，被告前開犯行與本件公訴人起訴
    之犯行，犯罪時間緊接、所犯罪名相同，顯係基於概括犯意反覆為之，屬連續犯
    之裁判上一罪，請求併予審判云云。惟查：九十一年三月十三日二十時許，因家
    中電話無法對外撥通，被告遂與告訴人甲○○發生爭吵，並出拳毆打告訴人甲○
    ○，致告訴人甲○○受有右前額紅腫之傷害，其間，告訴人廖珮婷前往勸阻，亦
    遭被告出拳毆打致受傷等情，分據被告及告訴人甲○○、廖珮婷於警訊及本院調
    查中陳明無訛（詳該偵查卷宗第四頁反面、第六頁反面、第八頁反面、本院九十
    一年五月二十三日訊問筆錄），足知九十一年三月十三日二十時許，被告係因家
    中電話無法對外撥通，遂與告訴人甲○○發生爭吵，而於爭吵過程中另萌生傷害
    之犯意甚明，顯見被告毆打告訴人廖珮婷、甲○○致其二人受傷應係另行起意，
    核與本案無連續犯之裁判上一罪關係，本院自無從併辦，應退回臺灣板橋地方法
    院檢察署，由原檢察官更為適法之處置，另被告此部分行為有無違反家庭暴力防
    治法，亦應由臺灣板橋地方法院檢察署檢察官一併偵查，附此敘明。
據上論斷，應依刑事訴訟法第二百九十九條第一項前段，刑法第二百七十七條第一項
、第四十一條第一項前段，罰金罰鍰提高標準條例第一條前段、第二條，判決如主文
。
本案經檢察官張瑞娟到庭執行職務。
中      華      民      國      九十一      年    六    月    二十      日
                                  臺灣板橋地方法院刑事第四庭
                                          法  官  游  秀  雯
右正本證明與原本無異。
如不服本判決，應於判決送達後十日內，向本院提出上訴狀。
                                          書記官  張  玉  如
中      華      民      國      九十一      年    六    月    二十六    日
附錄本案論罪科刑法條全文：
刑法第二百七十七條
傷害人之身體或健康者，處三年以下有期徒刑、拘役或一千元以下罰金。
犯前項之罪因而致人於死者，處無期徒刑或七年以上有期徒刑；致重傷者，處三年以
上十年以下有期徒刑。
